【裁判字號】    97,易,135
【裁判日期】    970530
【裁判案由】    竊盜等
【裁判全文】
臺灣高雄地方法院刑事判決               97年度易字第135號
公  訴  人  臺灣高雄地方法院檢察署檢察官
被      告  乙○○
上列被告因竊盜等案件，經檢察官提起公訴（96年度偵字第354
39號），本院判決如下：
    主  文
乙○○共同犯竊盜罪，累犯，處有期徒刑伍月，如易科罰金，以
新臺幣壹仟元折算壹日。扣案手套壹雙，沒收。
    事  實
一、乙○○為瘖啞人，前因犯搶奪案件，經最高法院86年度台上
    字第1796號判處有期徒刑2 年6 月確定在案；又因犯竊盜案
    件，經臺灣高等法院86年度上易字第400 號判處有期徒刑10
    月確定在案；又因犯竊盜案件，經臺灣高雄地方法院87年度
    易字第5739號判處有期徒刑2 年確定在案，接續執行，於民
    國91年5 月9 日因縮短刑期假釋出監，嗣因再犯竊盜案件，
    經臺灣台南地方法院91年度營簡字第380 號判處有期徒刑6
    月確定，並撤銷假釋，執行殘刑有期徒刑1 年4 月又26日，
    於95年7 月8 日因縮短刑期執行完畢而出監。詎仍不知悔改
    ，與同為瘖啞人之甲○○（業經本院另行判決）共同基於意
    圖為自己不法所有之竊盜犯意聯絡，於96年12月10日下午，
    由乙○○駕駛甲○○於前一天即96年12月9 日竊取得來之車
    牌號碼XY5-909 號重型機車1 部（經甲○○變造車牌為
    XY5-009 號，上開竊車及變造車牌部分，乙○○未參與亦不
    知情），搭載甲○○於街頭沿路尋找行竊之車輛，於同日下
    午5 時30分許，至高雄縣鳳山市○○○路172 號前，甲○○
    見四下無人，有機可乘，乃以二人事先約定好之暗語即輕拍
    乙○○之腰部示意乙○○停車，由乙○○在旁把風，而由甲○○隨手撿拾路旁之石頭，將丁○○停於上開處所之所有車
    牌號碼1390-UM 號自用小客車之駕駛座車窗打破，徒手竊得
    車內如附表所示之物，得手後旋遭警發現而當場查獲，並扣
    得甲○○所有且為行竊時使用之手套1 雙。
二、案經丁○○訴由高雄縣政府警察局鳳山分局報告高雄地方法
    院檢察署檢察官偵查起訴。
    理  由
一、證據能力部分：
  (一)按「被告以外之人於審判外之陳述，雖不符前4 條之規定，
    而經當事人於審判程序同意作為證據，法院審酌該言詞陳述
    或書面陳述作成時之情況，認為適當者，亦得為證據」、「
    當事人、代理人或辯護人於法院調查證據時，知有第159 條
    第1 項不得為證據之情形，而未於言詞辯論終結前聲明異議
    者，視為有前項之同意」，刑事訴訟法第159 條之5 第1 、
    2 項分別定有明文，而上開規定之立法意旨在於傳聞證據未
    經當事人之反對詰問予以核實，原則上先予排除，惟若當事
    人已放棄詰問或未聲明異議，基於證據資料愈豐富，愈有助
    於真實發現之理念，且強化言詞辯論主義，法院自可承認該
    傳聞證據例外擁有證據能力。經查，對證人戊○○警詢中所
    為之陳述，證人丁○○警詢中所為之陳述，同案被告即證人
    甲○○警詢、偵訊中所為之陳述，均屬被告以外之人於審判
    外所為之言詞陳述；又卷附之高雄縣政府警察局鳳山分局鳳
    崗派出所扣押筆錄2 份，中冠當舖之當票影本1 紙、金鼎當
    鋪之當票影本1紙 、坤泰當鋪之當票影本1 紙，發票影本7
    張，贓物認領保管單2 紙，高雄縣政府警察局車輛尋獲電腦
    輸入單2 紙、車籍查詢- 基本資料詳細畫面2 紙，均係被告
    以外之人於審判外之書面陳述。上開被告以外之人於審判外
    所為之言詞及書面陳述，性質上屬傳聞證據，惟於本院審理
    中被告及檢察官均同意作為證據，又本院審酌該陳述作成時
    之情況，查無其他不法之情狀，足認為得為本案之證據，依
    刑事訴訟法第159 條之5 之規定具有證據能力。
  (二)至卷存查獲當時及現場所拍攝之照片19張（見警卷第19至28
    頁），乃是以機械之方式所留存之影像，並非供述證據，無
    傳聞法則之適用，與待證事實具有相當之關聯性，且檢察官
    及被告均同意將其作為證據使用（見本院卷第79頁），自得
    作為本案證據。
二、訊據被告乙○○對於上開犯罪事實均坦承不諱，核與告訴人
    丁○○、被害人戊○○於警詢中所指述之情節相符，並有證
    人即同案被告甲○○之警詢及偵訊筆錄之證述可佐，復有車
    籍查詢基本資料、贓物認領保管單、車輛尋獲電腦輸入單、
    查獲現場照片、警方製作之搜索扣押筆錄、扣押物品目錄表
    在卷可供憑參，足認，被告之自白應與事實相符，足為判斷
    之依據，本案之事證明確，被告上揭犯行堪以認定，應予依
    法論科。
三、按刑法第321 條第1 項第3 款攜帶兇器竊盜罪，所稱之兇器
    ，乃依一般社會觀念足以對人之生命、身體、安全構成威脅
    ，而具有危險性之「器械」而言，已見前述（關於「器械」
    一語，參見社會秩序維護法第63 條 第1 項第1 款「無正當
    理由攜帶具有殺傷力之『器械』」；及本院79 年 臺上字第
    5253號判例「螺絲起子為足以殺傷人生命、身體之『器械』
    」用語）。而磚塊、石頭乃自然界之物質，尚難謂為通常之
    「器械」，從而持磚塊、石頭砸毀他人車窗竊盜部分，尚難
    論以攜帶兇器竊盜罪（最高法院92年度台非字第38號判決可
    參）。又按刑法第321 條第1 項第2 款所謂「其他安全設備
    」，係指具有隔絕防閑作用，並固定於土地上之建築物或工
    作物之安全設備而言。而汽車為屬動產之一種，雖其車窗兼
    具有防閑功能，惟其與上揭竊盜罪之加重條件所指之「安全
    設備」含義尚屬有間，若將汽車車窗毀壞竊取車內之物，除
    該毀壞車窗之行為另涉犯他項罪名外，殊難遽以毀壞其他安
    全設備之加重竊盜罪名相繩（最高法院85年度台非字第313
    號判決要旨參照）。是核被告所為，係犯刑法第320 條第1
    項之竊盜罪及第354 條毀損罪（毀損車窗之事實，業經告訴
    人丁○○於警詢中提出告訴，並經檢察官載明於起訴書之犯
    罪事實欄，應認業已起訴）。被告就上開2 罪與同案被告甲○○有犯意聯絡及行為分擔，應論以共同正犯。又被告所犯
    上開2 罪，係一行為而觸犯數罪名，為想像競合犯，應依刑
    法第55條規定，從一重以竊盜罪論處。又被告曾受有事實欄
    所述之刑之宣告並已執行完畢，有臺灣高等法院被告前案紀
    錄表在卷可參，其受有期徒刑之執行完畢，5 年以內故意再
    犯本件有期徒刑以上之罪，為累犯，應依刑法第47條第1項
    之規定加重其刑。又被告為瘖啞人，領有殘障手冊1 份附卷
    可佐，惟因被告前科累累，素行不佳，甫於95年7 月8 日因
    縮短刑期執行完畢而出監，旋又於上開時、地犯下本案，本
    院認被告尚不宜依刑法第20條規定減輕其刑，檢察官亦為相
    同之請求（本院卷第148 頁背面），附此敘明。爰審酌被告
    不思以正當途徑獲取所需，卻竊取他人財物，侵害他人財產
    ，造成被害人之損害及不便，本不宜寬恕，然念其犯後終能
    坦承犯行，態度尚可，及其犯罪之動機、目的、所生危險或
    損害等一切情狀，量處如主文所示之刑，並斟酌本案犯罪情
    節、被告教育程度等情狀定其易科罰金之折算標準。至扣案
    手套1 雙，為同案被告甲○○所有且為供其犯罪所用之物，
    業據其供明在卷，應依刑法第38條第1 項第2 款規定宣告沒
    收，附此敘明。
據上論斷，應依刑事訴訟法第299 條第1 項前段，刑法第320 條
第1 項、第354 條、第55條、第41條第1 項前段、第47條第1 項
、第38條第1 項第2 款，刑法施行法第1 條之1 ，判決如主文。
本案經檢察官丙○○到庭執行職務。
中    華    民    國    97    年    5    月    30    日
                  刑事第十二庭  審判長法  官  洪碩垣
                                      法  官  葉文博
                                      法  官  張  震
以上正本證明與原本無異。
如不服本判決應於收受本判決後10日內向本院提出上訴書狀，並
應敘述具體理由，如未敘述上訴理由者，應於上訴期間屆滿後20
日內補提理由書狀於本院（均須按他造當事人之人數附繕本）「
切勿逕送上級法院」。
中    華    民    國    97    年    5     月    30    日
                                      書記官  鄒秀珍
附表：
    ┌──┬────┬──────┬─────┬────┐
    │編  │時間    │地點        │物品      │告訴人  │
    │號  │        │            │          │(所有人)│
    ├──┼────┼──────┼─────┼────┤
    │1   │96.12.10│高雄縣鳳山市│黑色手提包│丁○○  │
    │    │下午5時 │五甲一路172 │1件       │        │
    │    │30分許。│號前之車牌號│          │        │
    │    │        │碼1390-UM 號│          │        │
    │    │        │自用小客車內│          │        │
    │    │        │。          │          │        │
    ├──┼────┼──────┼─────┼────┤
    │2   │同上。  │同上。      │新臺幣    │同上。  │
    │    │        │            │4,000元   │        │
    ├──┼────┼──────┼─────┼────┤
    │3   │同上。  │同上。      │健保卡1枚 │同上。  │
    │    │        │            │          │        │
    ├──┼────┼──────┼─────┼────┤
    │4   │同上。  │同上。      │彰化銀行及│同上。  │
    │    │        │            │郵局之金融│        │
    │    │        │            │卡各1枚； │        │
    │    │        │            │國泰世華銀│        │
    │    │        │            │行信用卡1 │        │
    │    │        │            │枚；聯邦銀│        │
    │    │        │            │行信用卡4 │        │
    │    │        │            │枚。      │        │
    ├──┼────┼──────┼─────┼────┤
    │5   │同上。  │同上。      │墨綠色皮包│同上。  │
    │    │        │            │1件       │        │
    ├──┼────┼──────┼─────┼────┤
    │6   │同上。  │同上。      │PANASONIC │同上。  │
    │    │        │            │品牌手機1 │        │
    │    │        │            │支        │        │
    ├──┼────┼──────┼─────┼────┤
    │7   │同上。  │同上。      │眼鏡1副   │同上。  │
    ├──┼────┼──────┼─────┼────┤
    │8   │同上。  │同上。      │藥包1袋   │同上。  │
    └──┴────┴──────┴─────┴────┘


司法院資訊處製作；財團法人民間司法改革基金會備份。
